【裁判字號】    95,易,1138
【裁判日期】    950920
【裁判案由】    竊盜
【裁判全文】
臺灣桃園地方法院刑事判決              95年度易字第1138號
公  訴  人  臺灣桃園地方法院檢察署檢察官
被      告  甲○○
                    弄3號7樓.
                    （另案於臺灣桃園監獄執行中）
            乙○○
                    （另案於臺灣桃園監獄執行中）
上列被告因竊盜案件，經檢察官提起公訴（九十五年度偵字第一
六一九九號），本院判決如下：
    主  文
本件公訴不受理。
    理  由
一、公訴意旨略以：被告甲○○曾因違反妨害兵役治罪條例、竊
    盜、偽造文書等案件，經臺灣桃園地方法院分別判處有期徒
    刑八月、五月、三月及三月確定，甫於民國九十三年三月二
    十日接續執行縮刑期滿執行完畢。被告乙○○前因違反毒品
    危害防制條例、贓物等案件，經臺灣桃園地方法院分別判處
    有期徒刑三月、三月及六月確定，於九十一年三月二十八日
    執行完畢，嗣又因竊盜、毒品危害防制條例等案件，復遭臺
    灣桃園地方法院分別判處有期徒刑六月及應執行有期徒刑一
    年一月確定，於九十四年一月十七日縮刑期滿執行完畢。詎
    猶不知悔改，基於意圖為自己不法所有之犯意聯絡，於九十
    四年八月間某時，在桃園縣平鎮市○○○路二一七巷口，由
    被告乙○○把風，被告甲○○持自備鑰匙，竊得被害人詹文
    祺管領持有之車號G9-9311 號自小貨車，得手後，供其等代
    步之用，嗣為警循線查獲，始悉上情，因認被告二人共同涉
    犯刑法第三百二十條第一項之竊盜罪嫌等語。
二、按已經提起公訴或自訴之案件，在同一法院重行起訴者，應
    諭知不受理之判決，刑事訴訟法第三百零三條第二款定有明
    文。復按刑事訴訟法第三百零三條第二款規定已經提起公訴
    或自訴之案件，在同一法院重行起訴者，應諭知不受理之判
    決，係以已經提起公訴或自訴之同一案件尚未經實體上判決
    確定者為限。如果已經實體上判決確定，即應依同法第三百
    零二條第一款諭知免訴之判決，而無諭知不受理之可言（最
    高法院六十年台非字第一七三號判例意旨可資參照）。復按
    連續犯係裁判上一罪，其一部分犯罪事實曾經檢察官起訴者
    ，依同法第二百六十七條之規定，效力當然及於全部。而案
    件是否已經起訴，應以檢察官起訴繫屬之先後為準，同一案
    件繫屬於有管轄權之數法院，由繫屬在先或經裁定繫屬在後
    之法院審判，致不得為審判者，自應依本款諭知不受理之判
    決，避免一罪兩判（最高法院九十二年度台非字第一六三號
    判決意旨可資參照）。
三、查被告乙○○行為後，刑法業於九十四年二月二日經總統以
    華總一義字第０九四０００一四九０一號令修正公布，並於
    九十五年七月一日施行（下稱新刑法，修正前刑法下稱舊刑
    法），刑法施行法第一條之一亦於九十五年六月十四日經總
    統以華總一義字第０九五０００八五一八一號令公布施行，
    參酌最高法院九十五年五月二十三日刑事庭第八次會議決議
    ，新刑法第二條第一項之規定，係規範行為後法律變更所生
    新舊法律比較適用之準據法，於新刑法施行後，應適用新刑
    法第二條第一項之規定，為「從舊從輕」之比較。另於比較
    時應就罪刑有關之共犯、未遂犯、想像競合犯、牽連犯、連
    續犯、結合犯，以及累犯加重、自首減輕暨其他法定加減原
    因（如身分加減）與加減比例等一切情形，本於統一性及整
    體性原則，綜其全部罪刑之結果而為比較。是與本案相關之
    法律變更有如下述：(一)刑法第五十六條關於連續犯之規定，
    由修正前刑法第五十六條原規定：「連續數行為而犯同一罪
    名者，以一罪論。但得加重其刑至二分之一。」，修正後刑
    法則將第五十六條刪除。經比較行為時法與裁判時法，就被
    告乙○○就其所犯連續竊盜犯行之處罰，修正前之規定係依
    連續犯以一罪論，僅得加重其刑至二分之一，依修正後之規
    定，則應論以數罪，併合處罰，是以修正後刑法規定並未較
    有利於被告乙○○。(二)綜上，經綜其全部罪刑之結果而為比
    較，並參諸前揭最高法院決議及修正後刑法第二條第一項前
    段、後段規定之從舊從輕原則，以舊刑法有利於被告乙○○
    ，應一體適用舊刑法之規定，合先敘明。
四、經查：
  (一)本件被告甲○○就前開相同之犯罪事實，業經臺灣桃園地方
    法院檢察署檢察官於九十五年七月三十日，以九十五年度偵
    字第一一六九號聲請簡易判決處刑，於九十五年八月十日
    由本院亮股收案繫屬，現正由該股以九十五年度桃簡字第一
    九二九號審理中，尚未判決，此有該案聲請簡易判決處刑書
    、臺灣高等法院被告全國前案紀錄表及臺灣桃園地方法院檢
    察署刑案資料查註紀錄表各一份附卷可參。又本件係臺灣桃
    園地方法院檢察署檢察官於九十五年八月七日提起公訴，嗣
    於九十五年八月二十五日始收案繫屬於本院，亦有本件起訴
    書及刑事卷宗等件可參。揆諸首開法條及判例意旨說明，可
    認本件被告甲○○部分，係已經提起公訴之案件，在同一法
    院重行起訴，且該案至今尚未判決，故本件被告甲○○部分
    ，爰不經言詞辯論，自應諭知不受理之判決。
  (二)本件被告乙○○前因意圖為自己不法之所有，基於竊盜之概
    括犯意，先於九十四年八月十九日晚間九時二十分許，在桃
    園縣大溪鎮○○街之「大聯盟保齡球館」前之停車場內，持
    客觀上足供兇器使用之一字型起子，竊得另案被害人林繼恭
    管領持有之置於車號L8-0269號自小客車內之車上音響、數
    位電視車內接收器、CD盒、十吋液晶螢幕及衣服等物，得手
    後，變賣供己花用殆盡；嗣又於同年十一月九日晚間七時許
    ，在另案被害人尤美珠位於桃園縣大溪鎮○○路二五六號住
    處內，徒手竊得另案被害人尤美珠管領持有之行動電話一支
    之犯行，前經臺灣桃園地方法院檢察署檢察官於九十五年二
    月二十六日，以九十五年偵字第三一四一號、第三三一四號
    提起公訴，嗣於九十五年三月二十一日由本院良股收案繫屬
    ，現正由該股以九十五年度易字第三七八號審理中，尚未判
    決，此有該案起訴書、臺灣高等法院被告全國前案紀錄表及
    臺灣桃園地方法院檢察署刑案資料查註紀錄表各一份附卷可
    參。又本件係臺灣桃園地方法院檢察署檢察官於九十五年八
    月七日提起公訴，嗣於九十五年八月二十五日始收案繫屬於
    本院，亦有本件起訴書及刑事卷宗等件可參。經核該案與本
    件公訴人起訴之犯罪事實間，犯罪時間緊接，犯罪手法亦大
    致相同，且犯罪基本構成要件亦相同，依修正前刑法第五十
    六條規定，顯可認係基於概括犯意反覆而犯同一之罪名，應
    具有連續犯之裁判上一罪關係，且該案又係先合法繫屬於本
    院，依審判不可分原則，該案既經臺灣桃園地方法院檢察署
    檢察官先行提起公訴，其效力自應及於本件全部之犯罪事實
    。揆諸首開法條及判決意旨說明，可認本件被告乙○○部分
    ，係已經提起公訴之同一案件，在同一法院重行起訴，且該
    案至今尚未判決，故本件被告乙○○部分，爰亦不經言詞辯
    論，自應諭知不受理之判決。
據上論斷，應依刑事訴訟法第三百零三條第二款、第三百零七條
，判決如主文。
中    華    民    國    95    年    9     月    20    日
                        臺灣桃園地方法院刑事第十庭
                            審判長法  官  江德民
                                  法  官  柯姿佐
                                  法  官  林家賢
以上正本證明與原本無異。
如不服本判決，應於判決送達後十日內，向本院提出上訴狀（應
附繕本），上訴於臺灣高等法院。
                                  書記官  常毓生
中    華    民    國    95    年    9     月    20    日


司法院資訊處製作；財團法人民間司法改革基金會備份。
